臺灣臺中地方法院刑事判決
111年度金訴字第1842號
公  訴  人  臺灣臺中地方檢察署檢察官
被      告  楊皓均





            顧惟傑




上列被告因詐欺等案件，經檢察官提起公訴（110年度偵字第350
18號、111年度偵字第1441號），因被告於準備程序中就被訴事
實為有罪之陳述，本院合議庭裁定由受命法官獨任進行簡式審判
程序，判決如下：  
    主          文
楊皓均分別犯如附表四「罪名及宣告刑」欄所示之罪，分別處如
附表四「罪名及宣告刑」欄所示之刑。
扣案犯罪所得新臺幣拾壹萬元沒收；未扣案犯罪所得新臺幣捌萬
肆仟肆佰元沒收，於全部或一部不能沒收或不宜執行沒收時，追
徵其價額。
顧惟傑犯如附表四「罪名及宣告刑」欄所示之罪，處如附表四「
罪名及宣告刑」欄所示之刑。
未扣案犯罪所得新臺幣壹仟元沒收，於全部或一部不能沒收或不
宜執行沒收時，追徵其價額。
    犯罪事實及理由
一、犯罪事實：
　㈠顧惟傑於民國106年間，因違反藥事法案件，經臺灣南投地方
    法院以106年度審訴字第508號判決判處有期徒刑3月（共5罪
    ），定應執行有期徒刑6月確定；於107年間，因竊盜案件，
    經同法院以107年度審易字第642號判決判處有期徒刑6月確
    定；上開案件，嗣經同法院以108年度聲字第305號裁定定應
    執行有期徒刑11月確定，入監執行後，於109年2月3日執行
    完畢出監。　
　㈡楊皓均明知現今快遞、物流、郵政業者，搭配便利商店取件
    服務，已組成多樣、便捷、經濟、細密之物品配送體系，收
    件者如位處都市地區，罕有無法親自或商請親友收件者，幾
    無透過陌生人代收、轉交必要，如有此類需求，則包裹內極
    可能裝有現今氾濫之詐欺取財犯罪相關物品，若代來歷不明
    之人領取、轉交包裹，即有涉犯詐欺取財犯罪之虞，仍分別
    為下列犯行：
　⑴楊皓均於110年3月間，在社群網站「Facebook」見徵人前往
    便利商店代領包裹後放至置物櫃內，1次酬勞新臺幣（下同
    ）400元之貼文後，可預見該包裹內極可能裝有實際收件人
    以不正當方法取得之金融帳戶存摺、金融卡等詐欺取財犯罪
    相關物品，仍基於縱包裹內物品係寄件人因受他人施用詐術
    ，誤信為真陷於錯誤而交付之物，亦不違其本意之不確定故
    意，與上述貼文發文者以通訊軟體「Facebook Messenger」
    聯繫應徵該工作，而與該姓名、年籍不詳之成年發文者共同
    意圖為自己不法之所有，基於詐欺取財之犯意聯絡，聽從該
    人指示於110年3月23日晚間9時52分在址設臺中市○○區○○路0
    段000號之「統一超商隆心門市」領取如附表一所示包裹，
    再騎乘車牌號碼為000-000之機車，將包裹攜至址設臺中市○
    ○區○○路0段000號「家樂福量販店」內之某置物櫃放置，因
    而取得酬勞400元。
　⑵楊皓均可預見如附表一「交付標的」欄所示之物嗣將成為他
    人實施詐欺取財及洗錢犯罪之工具，金融帳戶用於匯入、匯
    出或收受來源不明之犯罪所得，金融卡則持以提領或匯出帳
    戶內款項，藉此掩飾或隱匿特定犯罪所得之去向、所在，仍
    基於縱金融卡用於實施上開犯罪亦不違其本意之不確定故意
    ，與上述發文者共同意圖為自己不法之所有，基於詐欺取財
    及一般洗錢之犯意聯絡，由發文者所屬詐欺犯罪組織（以下
    簡稱A犯罪組織）成員，共同意圖為自己不法之所有，基於
    三人以上詐欺取財及一般洗錢之犯意聯絡，分由不詳成員，
    對附表二「告訴人」欄所示之人，施用如附表二「受詐欺過
    程」欄所示詐術，使各被害人信以為真而陷於錯誤，依指示
    於附表二「交付財物之時間」欄所示時間，以網路銀行匯款
    方式，將附表二「匯款金額」欄所示金錢匯至附表二「受款
    帳戶」欄所示帳戶，不詳成員再持附表一「交付標的」欄所
    示金融卡，將詐得款項提領一空，以此方式掩飾、隱匿犯罪
    所得去向及所在。
　㈢姓名、年籍不詳、通訊軟體「WeChat」暱稱分別為「噴火龍
    」、「明世隱」之2名不詳成年人及其等所屬詐欺犯罪組織
    （以下簡稱B犯罪組織）成年成員共同意圖為自己不法之所
    有，基於三人以上詐欺取財、一般洗錢及以不正方法由自動
    付款設備取得他人之物之犯意聯絡，分由不詳成員於110年5
    月14日撥打陳志仁家中電話，對陳志仁詐稱其積欠某電話門
    號費用10,000元左右等語，陳志仁表示未曾申辦該門號，不
    詳成員即稱將轉110處理，隨即自稱「張志成警員」之不詳
    男性成員以電話聯繫陳志仁，稱陳志仁帳戶有問題必須提供
    金融卡等語，以此方式施用詐術使陳志仁信以為真陷於錯誤
    而應允，同年月17日中午12時40分許，分別冒稱「張志成警
    員」、「周俊偉主任檢察官」之不詳男性成員以電話聯繫陳
    志仁，偽稱將有1名證物代領人向其拿取金融卡及密碼等語
    ，同日中午12時50分許，陳志仁即依指示在基隆市暖暖區碇
    內街之「台北大鎮」社區對面巷口將附表三「金融帳戶」欄
    所示帳戶金融卡2張交與某不詳成員並告知密碼。俟B犯罪組
    織取得金融卡後，楊皓均另行起意，與顧惟傑、「噴火龍」
    、「明世隱」及B犯罪組織其餘成員共同意圖為自己不法之
    所有，基於三人以上詐欺取財、一般洗錢及以不正方法由自
    動付款設備取得他人之物之犯意聯絡，由顧惟傑依「噴火龍
    」指示，向某不詳成員取得陳志仁金融卡，再於同日晚間將
    陳志仁中華郵政金融卡隨機放置在臺中市西屯區福星路與逢
    甲路交岔路口附近某機車停車場內之機車手套箱內，以「We
    Chat」告知「噴火龍」金融卡所在，「噴火龍」再轉告楊皓
    均前去取卡，楊皓均取得該張金融卡後，接續在如附表三編
    號1所示時、地，將陳志仁中華郵政金融卡插入ATM並輸入密
    碼，以此不正方法使ATM辨識系統對於真正持卡人之判別陷
    於錯誤，誤判楊皓均係有權提款之人，而自該帳戶提領5筆
    款項共150,000元，楊皓均自提領款項中私扣44,000元，將
    剩餘106,000元交付與在臺中市○○區○○路000號對面公廁等待
    收款之顧惟傑，顧惟傑另交付陳志仁臺灣銀行金融卡與楊皓
    均，楊皓均取得卡片後，接續在如附表三編號2所示時、地
    ，將陳志仁臺灣銀行金融卡插入ATM並輸入密碼，以此不正
    方法使ATM辨識系統對於真正持卡人之判別陷於錯誤，誤判
    楊皓均係有權提款之人，而自該帳戶提領2筆款項共150,000
    元，楊皓均於偵查機關未發覺其犯罪前，於110年5月18日凌
    晨1時25分撥打電話報警，主動向到場之臺中市政府警察局
    第六分局警員坦承擔任提款車手之犯罪事實（即本段落㈢）
    ，自首接受裁判，並將甫提領得手之150,000元私扣40,000
    元，將剩餘110,000元及陳志仁臺灣銀行金融卡交與警員扣
    押，而顧惟傑察覺楊皓均舉止有異，通知「噴火龍」後依指
    示駕車離去，至快速公路76號林厝交流道附近某「統一超商
    」，將105,000元依「噴火龍」指示分別交付與某不詳男性
    成員、以無摺存款方式存入某指定帳戶，剩餘1,000元即為
    其酬勞，以此方式掩飾、隱匿犯罪所得去向及所在。
二、證據：
　㈠被告楊皓均於準備程序、審理時之自白（「犯罪事實」欄㈡部
    分），於警詢、偵訊、準備程序、審理時之自白（「犯罪事
    實」欄㈢部分）。被告顧惟傑於警詢、偵訊、準備程序、審
    理時之自白。
　㈡證人何佩樺、陳敬文、謝鎮宇、游振淳、陳子佟、陳志仁於
    警詢時之證述；證人陳志仁於偵訊時之證述。
　㈢中國信託銀行帳戶（帳號：000000000000）之存款交易明細
    、自動化交易LOG資料-財金交易；何佩樺與發文者之對話記
    錄；「統一超商隆心門市」監視器畫面截圖；7-ELEVEN貨態
    查詢系統；車牌號碼000-000機車車輛詳細資料報表；陳敬
    文網路銀行匯款資料截圖、通話紀錄截圖；車牌號碼000-00
    00號車輛詳細資料報表；陳志仁中華郵政金融卡照片、陳志
    仁中華郵政帳戶提領交易明細照片、陳志仁臺灣銀行帳戶提
    領交易明細照片各1張；被告楊皓均與「噴火龍」、「明世
    隱」之「WeChat」對話紀錄翻拍照片；道路監視器畫面截圖
    ；郵政自動櫃員機交易明細表、臺灣銀行自動櫃員機交易明
    細表各1張；如附表三編號1、2「金融帳戶」欄所示金融帳
    戶之開戶資料、交易明細；ATM監視器畫面截圖。
　㈣扣案陳志仁臺灣銀行金融卡、現金110,000元。
三、論罪科刑：
　㈠核被告楊皓均如「犯罪事實」欄㈡⑴所為，係犯刑法第339
　　條第1項詐欺取財罪。公訴意旨固認被告楊皓均此部分所為
    ，亦合於刑法第339條之4第1項第3款所定以網際網路對公眾
    散布而犯詐欺取財罪之加重構成要件，惟被告楊皓均於警詢
    、偵訊及審理時供述應徵上代領包裹工作後，單純聽從指示
    行事，不清楚包裹內金融帳戶以何種方式詐得等語（見偵14
    41卷第26至28頁、第115至116頁，本院卷第125頁），衡以
    被告楊皓均隨機應徵上領取單一包裹工作，依指示領取包裹
    放至指定位置，任務內容甚為單純，難認其主觀上明知或可
    得預見A犯罪組織成員所採用詐欺手法之內容，既被告楊皓
    均對刑法第339條之4第1項第3款所定構成要件事實無從認知
    ，自不得以該罪相繩，是公訴意旨認被告楊皓均所為涉犯刑
    法第339條之4第1項第3款之以網際網路對公眾散布而詐欺取
    財罪嫌，容有誤會，惟因被告楊皓均所為仍合於普通詐欺取
    財罪之基本構成要件，故本院僅須於判決理由中敘明無此加
    重構成要件即可，無庸就此不存在之加重構成要件，說明不
    另為無罪之諭知，併此敘明（最高法院98年度台上字第5966
    號判決意旨參照）。 
　㈡核被告楊皓均如「犯罪事實」欄㈡⑵所為，均係犯刑法第339條
    第1項詐欺取財罪（3罪）及洗錢防制法第14條第1項一般洗
    錢罪（3罪）。
　㈢核被告楊皓均、顧惟傑如「犯罪事實」欄㈢所為，均係犯刑法
    第339條之4第1項第2款3人以上共同詐欺取財罪、第339條之
    2第1項非法由自動付款設備取得他人之物罪及洗錢防制法第
    14條第1項一般洗錢罪。公訴意旨固認被告楊皓均、顧惟傑
    此部分所為，亦合於刑法第339條之4第1項第1款所定冒用公
    務員名義犯詐欺取財罪之加重構成要件，惟被告楊皓均、顧
    惟傑於警詢及審理時均供述不知道持以提款之陳志仁金融卡
    如何得來等語（見偵35018卷第52頁、第90頁，本院卷第125
    頁），證人陳志仁於偵訊時亦供稱向伊收取金融卡之人並非
    被告楊皓均或顧惟傑等語（見偵35018卷第233頁），既被告
    楊皓均、顧惟傑負責分工係犯罪流程後端之持金融卡領取詐
    得款項部分，則以現今詐欺犯罪組織分工細密程度，其等確
    實可能對前端流程亦即對被害人陳志仁施用詐術取得金融卡
    情節一無所知，自無從對其等論以刑法第339條之4第1項第1
    款之罪，是公訴意旨認被告楊皓均、顧惟傑此部分所為均涉
    犯刑法第339條之4第1項第1款之冒用公務員名義犯詐欺取財
    罪嫌，容有誤會，惟因被告楊皓均、顧惟傑所為仍合於三人
    以上共同犯罪之加重構成要件，故此部分犯行僅係加重款次
    有所減少，不生變更起訴法條之問題，且檢察官所起訴之犯
    罪事實亦無減縮，本院僅須於判決理由中敘明無此加重條件
    即可，無庸就此不存在之加重條件，說明不另為無罪之諭知
    。
　㈣被告楊皓均與發文者就「犯罪事實」欄㈡所載犯行；被告楊皓
    均、顧惟傑與「噴火龍」、「明世隱」及B犯罪組織成員間
    ，就「犯罪事實」欄㈢所載犯行，均有犯意聯絡及行為分擔
    ，應論以共同正犯。　
　㈤被告楊皓均如附表三所示多次利用陳志仁金融卡自ATM提領帳
    戶款項之行為，係基於單一犯意，於密切接近之時、地接續
    為之，且侵犯法益同一，應論以接續犯之包括一罪。
  ㈥被告楊皓均如「犯罪事實」欄㈡⑵所為，均係以一行為觸犯普
    通詐欺取財及一般洗錢2罪，為想像競合犯，應依刑法第55
    條前段規定，從一重論以一般洗錢罪 ；被告楊皓均、顧惟
    傑如「犯罪事實」欄㈢所犯三人以上共同詐欺取財罪、非法
    由自動付款設備取得他人之物、一般洗錢3罪間，係以一行
    為觸犯數罪名，為想像競合犯，應依刑法第55條前段規定，
    從一重論以三人以上共同詐欺取財罪。 
　㈦被告楊皓均所犯普通詐欺取財罪（1罪）、一般洗錢罪（3罪
    ）、三人以上共同犯詐欺取財罪（1罪）間，犯意各別，行
    為互殊，應予分論併罰。
　㈧被告顧惟傑有「犯罪事實」欄㈠所載前科紀錄及執行情形，有
    其臺灣高等法院被告前案紀錄表、及公訴人提出之全國刑案
    資料查註表、完整矯正簡表、各該判決1份在卷可稽，被告
    顧惟傑於有期徒刑執行完畢後5年內，故意再犯本案有期徒
    刑以上之罪，為累犯。本院審酌被告顧惟傑於前案執行完畢
    後，未生警惕，故意再為本案犯行，足見前罪之徒刑執行成
    效不彰，其對刑罰之反應力顯然薄弱，衡量被告顧惟傑於本
    案之犯罪情節及所侵害之法益，並無應量處最低法定刑，否
    則有違罪刑相當原則，暨有因無法適用刑法第59條酌量減輕
    其刑之規定，致其人身自由遭受過苛侵害之情形，自無司法
    院大法官會議釋字第775號解釋之適用，爰依刑法第47條第1
    項規定加重其刑。
　㈨按對於未發覺之罪自首而受裁判者，得減輕其刑，刑法第62
    條前段定有明文。「犯罪事實」欄㈢查獲經過為被告楊皓均
　　提領如附表三編號2所示款項完畢後，主動報案通知警員到
    場，於110年5月18日凌晨1時25分交付詐得款項110,000元、
    陳志仁之臺灣銀行金融卡供警扣押，並於同日凌晨3時58分
    在何安派出所製作警詢筆錄時自陳該部分犯罪事實一節，有
　　職務報告及被告楊皓均警詢筆錄各1份可資證明，是被告楊
    皓均既於偵查犯罪之警員尚未發覺前，主動坦承「犯罪事實
    」欄㈢所載犯行，核與自首要件相符，所犯三人以上共同詐
    欺取財罪爰依刑法第62條前段規定減輕其刑。 　
　㈩被告楊皓均犯如「犯罪事實」欄㈡⑵所示之一般洗錢罪（3罪）
    ，在審判中自白犯行，應依洗錢防制法第16條第2項規定均
    減輕其刑。被告楊皓均、顧惟傑於偵查及審判中均自白「犯
    罪事實」欄㈢之一般洗錢犯行，依上開規定原均應減輕其刑
    ，然被告2人此部分所犯，既於想像競合後從一重之加重詐
    欺取財罪處斷，無從再適用上開條項規定減刑，惟本院於後
    述量刑時仍當一併衡酌該部分減輕其刑事由，附此說明。 
    　
　爰審酌被告楊皓均前於105年、107年間，分別因提供金融帳
    戶、行動電話門號與詐欺犯罪組織作為詐欺取財工具之幫助
    詐欺取財犯行，經法院判處罪刑確定，有其臺灣高等法院被
    告前案紀錄表1份在卷可稽，則其理應知悉詐欺犯罪組織之
    犯罪手段對金融秩序、社會大眾財產安全造成莫大危害，卻
    未因前案執行吸取教訓，於本案變本加厲分別代領裝有他人
    金融帳戶之包裹、擔任領款車手，主觀惡性非輕。而被告楊
    皓均、顧惟傑均值青壯，卻不知循正途賺取錢財供己花用，
    反加入詐欺犯罪組織擔任領取被害人所交付金融卡帳戶內存
    款之車手、收水，妨害社會正常交易秩序，所為影響治安甚
    鉅，所生損害非輕，且亦使警方難以追查犯罪組織核心成員
    之真實身分及犯罪所得去向、所在，增加被害人尋求救濟之
    困難，惟考量被告楊皓均係因應徵零工而觸犯「犯罪事實」
    欄㈡所示犯行，犯罪參與情節相對輕微，而被告楊皓均、顧
    惟傑於「犯罪事實」欄㈢所示犯行中，係聽從「噴火龍」、
    「明世隱」指揮擔任車手、收水角色，於犯罪組織中非居於
    核心地位，兼衡被告2人均坦承犯行，然未能與告訴人、被
    害人和解，彌補其等行為所造成損害之犯後態度，以及歷次
    不法所得款項多寡有別，暨被告2人均有前述自白洗錢犯行
    合於應減輕其刑規定等一切情況，分別量處如附表四「罪名
    及宣告刑」欄所示之刑，並諭知易科罰金、罰金易服勞役之
    折算標準。被告楊皓均如「犯罪事實」欄㈡⑴所示之罪宣告刑
    得易科罰金、易服社會勞動；如「犯罪事實」欄㈡⑵所示之罪
    宣告刑不得易科罰金、得易服社會勞動；如「犯罪事實」欄
    ㈢所示之罪宣告刑不得易科罰金及易服社會勞動，依刑法第5
    0條規定，僅能於判決確定後，由受刑人請求檢察官聲請法
    院定應執行刑，故本件爰不定應執行刑。
四、沒收：　
  ㈠按犯罪所得，屬於犯罪行為人者，沒收之。但有特別規定者
    ，依其規定。前二項之沒收，於全部或一部不能沒收或不宜
    執行沒收時，追徵其價額。犯罪所得已實際合法發還被害人
    者，不予宣告沒收或追徵。刑法第38條之1條第1項、第3項
    、第5項分別定有明文。被告楊皓均因實施如「犯罪事實」
    欄㈡⑴所示犯行取得酬勞400元，業據其於警詢、偵訊時供承
    不諱（見偵1441卷第28頁、偵35018卷第277頁）；被告楊皓
    均因實施如「犯罪事實」欄㈢所示犯行取得贓款共計300,000
    元，其中106,000元交與被告顧惟傑、110,000元交由警方扣
    押，其餘84,000元則供己花用殆盡一節，為被告楊皓均於警
    詢、偵訊、審理時所不爭執（見偵35018卷第57至59頁、第2
    76至277頁、本院卷第124頁），並經被告顧惟傑於警詢、審
    理時陳述明確（見偵35018卷第89頁，本院卷第124頁），據
    此被告楊皓均本案未扣案犯罪所得共計84,400元（計算式：
    400元+84,000元＝84,400元），該部分犯罪所得未實際合法
    發還或由被告楊皓均賠償被害人，復查無過苛調節條款之適
    用（刑法第38條之2第2項），應依刑法第38條之1第1項前段
    、第3項規定宣告沒收，於全部或一部不能沒收或不宜執行
    沒收時，追徵其價額；至扣案現金110,000元則應依刑法第3
    8條之1第1項前段規定宣告沒收。
　㈡被告顧惟傑酬勞計算方式為上繳金額之1％，因實施「犯罪事
    實」欄㈢所示犯行取得酬勞1,000元一情，業據其於警詢、偵
    訊、審理時供承不諱（見偵35018卷第90頁、第300頁、本院
    卷第124至125頁），該筆1,000元係被告顧惟傑犯罪所得，
    未實際合法發還或由被告顧惟傑賠償被害人，復查無過苛調
    節條款之適用（刑法第38條之2第2項），應依刑法第38條之
    1第1項前段、第3項規定宣告沒收，於全部或一部不能沒收
    或不宜執行沒收時，追徵其價額。
　㈢又犯第14條之罪，其所移轉、變更、掩飾、隱匿、收受、取
    得、持有、使用之財物或財產上利益，沒收之，洗錢防制法
    第18條第1項前段定有明文。此一規定係採義務沒收主義，
    只要合於法條規定，法院即應為相關沒收之諭知，然該洗錢
    行為之標的是否限於行為人所有者始得宣告沒收，法無明文
    ，實務上一向認為倘法條並未規定「不問屬於犯罪行為人與
    否均沒收」時，自仍以屬於被告所有者為限，始應予沒收。
    據此，被告顧惟傑向被告楊皓均收取之贓款106,000元扣除
    自身應得酬勞後剩餘之105,000元，業依「噴火龍」指示分
    別以現金若干交付與不詳組織成員、其餘以無摺存款方式存
    入指定帳戶，故被告顧惟傑對105,000元並無支配管領能力
    ，自無庸依上開規定宣告沒收，併此敘明。　　
五、應適用之法律：
  ㈠刑事訴訟法第273條之1第1項、第299條第1項前段、第310條
    之2、第454條第1項。
  ㈡洗錢防制法第14條第1項、第16條第2項。
  ㈢刑法第11條前段、第28條、第339條第1項、第339條之2第1項
    、第339條之4第1項第2款、第55條前段、第47條第1項、第6
    2條前段、第41條第1項前段、第42條第3項前段、第38條之1
    第1項前段、第3項。
　㈣刑法施行法第1條之1第1項。　
六、如不服本件判決，應自收受送達之日起20日內，繕具理由向
    本院提起上訴。
本案經檢察官胡宗鳴偵查起訴，檢察官楊雅婷到庭執行職務　　
中　　華　　民　　國　　111 　年　　11　　月　　22　　日
                  刑事第二十庭  法  官  江宗祐
以上正本證明與原本無異。
如不服本判決應於收受送達後20日內向本院提出上訴書狀，並應
敘述具體理由；其未敘述上訴之理由者，應於上訴期間屆滿後20
日內向本院補提理由書（均須按他造當事人之人數附繕本）「切
勿逕送上級法院」。
告訴人或被害人如不服判決，應備理由具狀向檢察官請求上訴，
上訴期間之計算，以檢察官收受判決正本之日起算。
                                書記官  魏愛玲
中　　華　　民　　國　　111 　年　　11　　月　　22　　日
附錄所犯法條：
刑法第339條第1項：
意圖為自己或第三人不法之所有，以詐術使人將本人或第三人之
物交付者，處5年以下有期徒刑、拘役或科或併科50萬元以下罰
金。 
刑法第339條之2第1項：
意圖為自己或第三人不法之所有，以不正方法由自動付款設備取
得他人之物者，處3年以下有期徒刑、拘役或30萬元以下罰金。 
刑法第339條之4第1項第2款：
犯第339條詐欺罪而有下列情形之一者，處1年以上7年以下有期
徒刑，得併科1百萬元以下罰金：
二、三人以上共同犯之。 
洗錢防制法第14條第1項：
有第2條各款所列洗錢行為者，處7年以下有期徒刑，併科新臺幣
5百萬元以下罰金。 
附表一：
編號 告訴人 受  詐  欺  過  程  交付財物時地 交付標的 1 何佩樺 暱稱「葉俊良」之A犯罪組織不詳成員在「Facebook」求職社團刊登工作訊息，何佩樺於110年3月18日晚間7時13分見及該貼文，透過「LINE」與暱稱「甄」之不詳成員聯繫，「甄」對何佩樺詐稱必須提供金融帳戶之金融卡等語，何佩樺信以為真而陷於錯誤，依「甄」指示，於右列時地交付右列金融卡。 於110年3月18日晚間7時16分至址設屏東縣○○鄉○○路000號之「統一超商屏東水門門市」將右列金融卡寄至「統一超商隆心門市」。 中國信託帳戶（帳號：000000000000）之金融卡  
附表二：
編號 告訴人 受詐欺過程 交付財物時間 匯款金額 受款帳戶 1 謝鎮宇 A犯罪組織不詳成員在「Facebook」之「朝陽科大-二手拍賣」社團虛偽張貼販售筆電之文章，謝鎮宇於110年3月26日下午5時許見及該貼文，循文章內聯絡方式向不詳成員詢價，該不詳成員佯稱欲以20,000元出售MacBookPro等語，以此方式施用詐術，使謝鎮宇信以為真而陷於錯誤，依指示於右列時間以網路銀行轉帳至右揭帳戶。  ⑴110年3月26日晚間6時29分。 ⑵同日晚間7時8分。 ⑴14,000元。 ⑵6,000元。 如附表一編號1「交付標的」欄所示金融帳戶。 2 陳敬文 A犯罪組織不詳成員於110年3月26日晚間6時4分，冒稱係網路賣場客服人員，撥打電話聯絡陳敬文詐稱：員工操作疏失不慎將陳敬文升級為高級會員，必須匯款解除資格等語，以此方式施用詐術，致陳敬文信以為真陷於錯誤，依指示於右列時間以網路銀行轉帳至右揭帳戶。 110年3月26日晚間6時39分 21,987元 如附表一編號1「交付標的」欄所示金融帳戶。 3 游振淳 A犯罪組織不詳成員於110年3月26日晚間6時30分，冒稱係網路賣場客服人員，撥打電話聯絡游振淳詐稱：因建單錯誤將持續扣款，必須以手機解除轉帳功能等語，以此方式施用詐術，致游振淳信以為真陷於錯誤，依指示於右列時間以網路銀行轉帳至右揭帳戶。 110年3月26日晚間7時12分 23,054元 如附表一編號1「交付標的」欄所示金融帳戶。 
附表三：
編號 金融帳戶 提領地點 提領時間 提領金額 1 所屬金融機構：中華郵政。 帳號：00000000000000。 臺中市○○區○○路0段000號「臺中逢甲郵局」    110年5月18日凌晨0時33分 15,000元    110年5月18日凌晨0時36分 40,000元    110年5月18日凌晨0時38分 60,000元   某不詳地點台新銀行ATM 110年5月18日凌晨0時45分 20,000元    110年5月18日凌晨0時47分 15,000元 2 所屬金融機構：臺灣銀行。 帳號：000000000000。 臺中市○○區○○路0段00號「臺灣銀行西屯分行」 110年5月18日凌晨1時20分 100,000元    110年5月18日凌晨1時22分 50,000元 
附表四：
犯罪事實 罪名及宣告刑 如「犯罪事實」欄㈡⑴所示 楊皓均共同犯詐欺取財罪，處有期徒刑貳月，如易科罰金，以新臺幣壹仟元折壹日。 如「犯罪事實」欄㈡⑵所示 楊皓均共同犯洗錢防制法第十四條第一項之一般洗錢罪，共參罪，各處有期徒刑貳月，均併科罰金新臺幣壹萬元，罰金如易服勞役，均以新臺幣壹仟元折算壹日。 如「犯罪事實」欄㈢所示 顧惟傑犯三人以上共同詐欺取財罪，處有期徒刑壹年貳月。 楊皓均犯三人以上共同詐欺取財罪，處有期徒刑壹年貳月。